【裁判字號】    97,簡,1390
【裁判日期】    971230
【裁判案由】    違反商標法
【裁判全文】
臺灣臺中地方法院刑事判決              97年度簡字第1390號
公  訴  人  臺灣臺中地方法院檢察署檢察官
被      告  甲○○
上列被告因違反商標法案件，經檢察官提起公訴（起訴案號：96
年度偵字第11324 號，併辦案號：97年度偵字第2718 號） ，本
院判決如下：
    主    文
甲○○明知為未得商標權人同意，於同一商品，使用相同註冊商
標之商品而販賣，處有期徒刑肆月，如易科罰金，以新臺幣壹仟
元折算壹日。減為有期徒刑貳月，如易科罰金，以新臺幣壹仟元
折算壹日。扣案如附表所示之仿冒商品均沒收。
    犯罪事實及理由
一、本案犯罪事實及證據均引用檢察官聲請簡易判決處刑書之記
    載（如附件）。
二、爰審酌商標有辨識商品來源功用，權利人投入大量資金於商
    品行銷及品質改良，使該商標具有代表一定品質效果，被告
    為貪圖小利而販賣仿冒商標商品，其行為已對商標專用權人
    之商譽造成影響，並破壞我國致力於智慧財產權保護之國際
    聲譽，對商標權人市場利益造成侵害及消費者權益非微，暨
    其犯後坦認犯行，深具悔意，犯後態度尚佳，然迄未與被害
    人達成和解等一切情狀，量處如主文所示之刑，並諭知易科
    罰金折算標準，以資懲儆。又被告行為後，中華民國96年罪
    犯減刑條例於96年7 月4 日公布，於同年月16日施行，查被
    告本件犯行係在96年4 月24日以前，且合於減刑要件，爰依
    中華民國96年罪犯減刑條例第2 條第1 項第3 款，減其刑期
    2 分之1 。
三、另移送併辦部分係於96年10月3 日15時30分許，經警在臺中
    市○○路111 巷21弄11號查獲被告，並在其車號8886-NH號
    自小客車上扣得仿冒物品，惟此部分既未查獲被告有何販賣
    行為，且查獲仿冒物品之數量甚微，被告辯稱扣案物品係其
    留下來要自己使用等語，即非無稽，故此部分難認與已起訴
    之部分有何裁判上一罪，應併予敘明。
四、依刑事訴訟法第449 條第2 項、第450 條第1 項、第454 條
    第2 項，商標法第82條、第83條，刑法第11條、第41條第1
    項前段，中華民國96年罪犯減刑條例第2 條第1 項第3 款、
    第7 條，逕以簡易判決處刑如主文。
中    華    民    國    97    年    12    月    30    日
                  刑事第十五庭  法  官  柯雅惠
以上正本證明與原本無異。
本判決依刑事訴訟法455條之1第2項規定，不得上訴。
                                書記官  鍾小屏
中    華    民    國    97    年    12    月    30    日
商標法第81條：
未得商標權人或團體商標權人同意，有下列情形之一者，處三年
以下有期徒刑、拘役或科或併科新臺幣二十萬元以下罰金：
一、於同一商品或服務，使用相同之註冊商標或團體商標者。
二、於類似之商品或服務，使用相同之註冊商標或團體商標，有
    致相關消費者混淆誤認之虞者。
三、於同一或類似之商品或服務，使用近似於其註冊商標或團體
    商標之商標，有致相關消費者混淆誤認之虞者。
商標法第82條：
明知為前條商品而販賣、意圖販賣而陳列、輸出或輸入者，處一
年以下有期徒刑、拘役或科或併科新臺幣五萬元以下罰金。


司法院資訊處製作；財團法人民間司法改革基金會備份。
